【裁判字號】    99,簡上,94
【裁判日期】    990826
【裁判案由】    傷害
【裁判全文】
臺灣新竹地方法院刑事判決              99年度簡上字第94號
上  訴  人
即  被  告  甲○○
上列上訴人因家暴傷害案件，不服本院竹北簡易庭99年度竹簡字
第141號中華民國99年4月30日第一審簡易判決（聲請案號：臺灣
新竹地方法院檢察署99年度偵字第2201號），提起上訴，本院管
轄第二審之合議庭判決如下：
    主  文
上訴駁回。
甲○○緩刑貳年，緩刑期間付保護管束。
    事  實
一、甲○○與林美妙為夫妻，屬家庭暴力防治法第3條第1款之家
    庭成員關係。於民國99年2月22日晚上6時50分許，在新竹縣
    新埔鎮○○路230巷30弄2號之住處，2 人因細故口角衝突，
    甲○○欲察看林美妙手機遭拒，甲○○因那段期間其父母生
    病住院，原已心力交瘁，再加上與林美妙之口角，竟一時失
    控基於傷害之犯意，徒手拉扯林美妙之頭髮及衣領，且拉搶
    手機過程中，手機掉落地面，林美妙欲拿回手機時，甲○○
    續與林美妙拉扯，致林美妙遭破裂之手機割傷，受有右手撕
    裂傷及頸部瘀青等傷害。
二、案經林美妙訴由新竹縣政府警察局新埔分局報告臺灣新竹地
    方法院檢察署檢察官偵查聲請簡易判決處刑。
    理  由
一、程序部分：
    本件公訴人所提出經本院據以認定事實之所有證據方法（包
    含證人之證述與文書證據、物證等證據方法），並無證據證
    明係公務員違背法定程序所取得；另公訴人所提出經本院據
    以認定事實之各項從事業務之人於業務上所製作之文書證據
    ，亦無顯有不可信情況之情形，依刑事訴訟法第159條之4第
    1 款之規定，亦應認有證據能力，先予敘明。
二、實體部分：
（一）本院認定犯罪事實所憑證據及認定之理由：上開犯罪事實
      ，業據上訴人即被告甲○○於本院準備程序、審判程序時
      坦承不諱，核與告訴人林美妙於偵訊時之指訴大致相符（
      偵卷第16至17頁），此外，復有財團法人天主教湖口仁慈
      醫院受理家庭暴力事件驗傷診斷書1 份在卷可參（偵卷第
      10頁），足認被告所為自白應與事實相符，可以採信，從
      而，本案事證已臻明確，被告傷害犯行洵堪認定，自應依
      法予以論罪科刑。
（二）核被告甲○○所為，係犯刑法第277條第1項之普通傷害罪
      。經查，原審以被告罪證明確，適用刑事訴訟法第449 條
      第1 項前段、第454條第2項，刑法第277條第1項、第41條
      第1 項前段，刑法施行法第1條之1，逕以簡易判決處刑，
      就被告傷害犯行量處拘役30日，如易科罰金，以新臺幣
      1,000元折算1日，認事用法均無違誤，所量刑度亦稱妥適
      。被告上訴意旨初始雖否認犯罪，並辯稱係告訴人所受之
      傷係遭不慎掉落之手機破裂外殼濺起所致云云，惟至本院
      準備程序及審理時均坦認前開犯行，是被告所提之上訴尚
      無理由，應予駁回。
（三）末查，被告甲○○前未曾因故意犯罪受有期徒刑以上刑之
      宣告，有被告臺灣高等法院被告前案紀錄表1 份附卷足稽
      ，其父母當時生病住院，有診斷證明書2 份可參（見本院
      卷第7、8頁），因心力交瘁，一時失慮致罹刑章，於本院
      已坦承犯罪，頗有悔意，且其與告訴人發生本件爭吵時，
      亦受有右大拇指表淺撕裂傷0.5 公分之傷害，有東元綜合
      醫院診斷證明書1紙附卷為憑（見本院卷第9頁），然被告
      卻未以此為手段對告訴人提出傷害告訴，有告訴人臺灣高
      等法院被告前案紀錄表1 份在卷可憑，顯見被告尚知節制
      ，其經此偵審程序之教訓後，應能知所警惕，信無再犯之
      虞，本院因認其所受宣告之刑以暫不執行為適當，爰依刑
      法第74條第1項第1款規定併宣告緩刑2 年。另被告與告訴
      人為夫妻關係，有戶籍查詢結果在卷可佐，2 人間屬家庭
      暴力防治法第3條第1款之家庭成員，被告所為上開行為而
      成立刑法規定之傷害罪，乃家庭成員故意實施家庭暴力行
      為而成立之家庭暴力罪，爰併依家庭暴力防治法第38條第
      1 項之規定，諭知在緩刑期內併付保護管束，以促其戒慎
      ，用啟自新。
三、據上論斷，依刑事訴訟法第455 條之1 第1 項、第3 項、第
    368 條，刑法第74條第1 項第1 款，家庭暴力防治法第38條
    第1 項，判決如主文。
本案經檢察官邱宇謙到庭執行職務。
中    華    民    國    99    年    8     月    26    日
                  刑事第六庭  審判長法  官  黃美盈
                                    法  官  李毓華
                                    法  官  邱忠義
以上正本證明與原本無異。
不得上訴。
中    華    民    國    99    年    8     月    26    日
                                    書記官  劉依緹
附錄本案論罪科刑法條全文
刑法第277條第1項
傷害人之身體或健康者，處3年以下有期徒刑、拘役或1,000元以
下罰金。

司法院資訊處製作；財團法人民間司法改革基金會備份。
